【裁判字號】    94,訴,995
【裁判日期】    950605
【裁判案由】    毒品危害防制條例
【裁判全文】
臺灣基隆地方法院刑事判決           94年度訴字第995號
公  訴  人  臺灣基隆地方法院檢察署檢察官
被      告  丁○○
上列被告因毒品危害防制條例案件，經檢察官提起公訴（94年度
毒偵字第2918號），本院判決如下：
    主  文
丁○○施用第一級毒品，累犯，處有期徒刑捌月。又施用第二級
毒品，累犯，處有期徒刑陸月。應執行有期徒刑壹年。
    事  實
一、丁○○前因施用第二級毒品安非他命案件，經觀察、勒戒後
    ，認無繼續施用毒品之傾向，於民國（下同）91年8月29日
    執行完畢釋放，由臺灣板橋地方法院檢察署檢察官以91年度
    毒偵字第1868號為不起訴處分確定。復因施用第二級毒品安
    非他命案件，經臺灣基隆地方法院檢察署檢察官以93年度毒
    偵字第935號聲請簡易判決處刑，本院以93年度基簡字第485
    號判處有期徒刑4月，於93年8月9日確定，並於同年10月5日
    易科罰金執行完畢。再因施用第二級毒品安非他命案件，經
    臺灣板橋地方法院以94年度簡字第37號判處有期徒刑5 月，
    於94年5月2日確定。詎丁○○觀察、勒戒執行完畢釋放後5
    年內，猶未戒除毒癮，又分別基於施用第一毒品、第二級毒
    品之犯意，於94年8月3日下午2時前21小時內某時，在不詳
    地點，以不詳方式，施用第一級毒品海洛因1次；又於94年8
    月3日上午9時許，在台北縣永和市永福橋旁空屋內，以將安
    非他命置於玻璃球內燒烤吸取燻煙之方式，施用第二級毒品
    安非他命1次，嗣於94年8月3日下午2時許，在台北縣泰山鄉
    ○○路與仁義路口為警搜索時查獲，並在其與乙○○、丙○
    ○所共乘之3Ｃ－2536號自小客車左後乘客座內查獲乙○○
    所有之海洛因一包（淨重0.2公克）。
二、案經臺北縣政府警察局板橋分局報告臺灣板橋地方法院檢察
    署呈請臺灣高等法院檢察署移轉臺灣基隆地方法院檢察署檢
    察官偵查起訴。
    理  由
一、被告於事實欄所載時地施用第二級毒品甲基安非他命之犯行
    ，業據其於本院準備程序、審理程序時供承不諱，而被告為
    警查獲後，經警採集之尿液檢體，送由臺灣檢驗科技股份有
    限公司以酵素免疫分析法初步檢驗，呈安非他命類陽性反應
    ，復經氣相層析質譜儀確認，亦有安非他命、甲基安非他命
    陽性反應，有該公司同年8月19日濫用藥物尿液檢驗報告附
    卷可稽，核與被告自白事實相符。其施用第二級毒品犯行，
    事證明確，洵堪認定。
二、被告矢口否認有施用第一級毒品海洛因犯行，辯稱：伊從未
    施用過海洛因，可能係服用房東簡長坤提供之咳嗽藥水所致
    ，藥水是房東於94年7月中旬交給伊服用，伊一直服用迄今
    云云。惟查：
  (一)證人即房東戊○○固到庭具結證稱，被告所稱之「景德製藥
    股份有限公司之複方甘草合劑」之咳嗽藥水確係渠提供予被
    告服用等語。然經本院將上開咳嗽藥水及被告為警採取之尿
    液送請行政院國軍退除役官兵輔導委員會臺北榮民總醫院鑑
    定結果認：被告尿液檢測出：可待因濃度378ng/ml、嗎啡濃
    度1578ng/ml、安非他命1750ng/ml及甲基安非他命＞4000ng
    /m l（23733）。咳欶藥水經檢測出：可待因濃度＞2400ng
    /ml（18ug/ml）、嗎啡濃度＞2400ng/ml（54ug/m l）及未
    知濃度之hydrocotarnine、meconin、papaverine、thebain
    e等成分，且不含安非他命或甲基安非他命成分；經該院由
    藥水及尿液中可待因、嗎啡之濃度結果判定，如果韓員（即
    被告）於採尿前數小時內，確曾飲用該複方甘草合劑藥水，
    就會導致尿中嗎啡陽性結果無誤。此有95年3月27日北總內
    字第0950005823號行政院國軍退除役官兵輔導委員會臺北榮
    民總醫院（以下簡稱榮民總醫院）函在卷可稽，至上開函文
    內所謂「採尿前數小時內」係指採尿前1至2小時，此亦有本
    院95年4月10日向該院確認之公務電話紀錄表1紙在卷可稽。
    再查，被告為警採尿時間為94年8月3日19時，有95年4月27
    日北縣警板刑字第0950015327號台北縣警察局板橋分局函在
    卷可證，而被告係在當日14時0分許為警查獲，距採尿時間
    已有5小時，且被告為警查獲至採尿之期間，不可能服用上
    開咳嗽藥水，自無發生如上開榮民總醫院函所示，因採尿前
    1至2小時內服用上開咳嗽藥水，導致尿液中嗎啡陽性反應之
    可能，顯見被告辯稱尿液中之嗎啡陽性反應，係服用咳嗽藥
    水所致為卸責之詞，不足採信。
  (二)按海洛因經注射或吸入人體後，約百分之80於24小時內自尿
    中排出，一般而言，尿液中能否驗出嗎啡陽性反應與其投與
    量、投與途徑、採尿時間、個人體質及檢測方法之靈敏度有
    關，國外曾有文獻報導注射6毫克之海洛因鹽酸鹽，其代謝
    物嗎啡之平均可檢出時限約為26小時，業經行政院衛生署藥
    物食品檢驗局於81年9月8日以藥檢1字第8114885號函述綦詳
    。被告為警所採尿液經檢驗結果，有可待因、嗎啡之陽性反
    應，有臺灣檢驗科技股份有限公司94年8月19日出具之濫用
    藥物尿液檢驗報告、95年3月27日北總內字第0950005823號
    榮民總醫院函各1紙在卷可稽，且被告所辯不可採，已如上
    述，足認被告於94年8月3日下午2時為警查獲前21小時內之
    某時（為警查獲至為警採尿時之5小時內不可能施用毒品海
    洛因），在不詳處所，以不詳方式，施用毒品海洛因1次。
三、被告前於91年間因施用毒品案件，經觀察、勒戒後，於91年
    8月29日認無繼續施用毒品之傾向釋放，由臺灣板橋地方法
    院檢察署檢察官以91年度毒偵字第1868號為不起訴處分確定
    。此有上開不起訴處分書、臺灣基隆地方法院檢察署刑案資
    料查註紀錄表、臺灣高等法院被告全國前案紀錄表各一份附
    卷可考，被告於觀察、勒戒執行完畢釋放後，5 年內施用第
    一級及第二級毒品罪之犯行至堪認定，應依法論科。
四、核被告施用第一級毒品海洛因之行為，係犯毒品危害防制條
    例第10條第1項之施用第一級毒品罪；又其施用第二級毒品
    安非他命之行為，係犯同條第2項之施用第二級毒品罪。被
    告持有第一級毒品、第二級毒品之行為，為施用之高度行為
    所吸收，均不另論罪。其所犯上述2罪，犯意各別，行為互
    殊，應分論併罰。查被告受有如事實欄所載有期徒刑於93年
    10 月5日易科罰金執行完畢，5年內再犯有期徒刑以上之罪
    ，應屬累犯，應依刑法第47條加重其刑。本院審酌其有多次
    施用毒品紀錄，有上揭被告前案紀錄表可按，足見其素行欠
    佳，其於觀察勒戒執行完畢後，猶未戒除毒癮，復萌施用毒
    品之犯意，再犯本罪，顯見其戒除毒癮之意志薄弱，且未衷
    心悛悔，而施用毒品祗戕害自己身心，並無加害他人，兼衡
    其本件施用毒品之種類、次數、犯罪動機、目的、手段、犯
    罪後否認施用第一級毒品之態度等一切情狀，各量處如主文
    所示之刑，並定其應執行之刑。扣案之海洛因非被告持有之
    毒品，亦非與本案有關之物，爰不予宣告沒收，併此敘明。
據上論斷，應依刑事訴訟法第299 條第1 項前段，毒品危害防制
條例第10條第1項、第2項，刑法第11條前段、第47條、第51條第
5款，判決如主文。
本案經檢察官甲○○到庭執行職務。
中    華    民    國    95    年    6     月    5    日
                  刑事第二庭  審判長法  官  王敏慧
                                    法  官  劉桂金
                                    法  官  陳伯厚
以上正本證明與原本無異。
對於本件判決如有不服，應於收受送達後10日內，向本院提出上
訴書狀，上訴於臺灣高等法院，並按他造當事人之人數附具繕本
。
中    華    民    國    95    年    6     月    6     日
                                    書記官  明祖斌
附錄論罪法條：
毒品危害防制條例第10條第1項、第2項
施用第一級毒品者，處 6 月以上 5 年以下有期徒刑。
施用第二級毒品者，處 3 年以下有期徒刑。


司法院資訊處製作；財團法人民間司法改革基金會備份。
